臺灣臺中地方法院刑事判決　　　　　　　 96年度易字第126號
公　訴　人　臺灣臺中地方法院檢察署檢察官
被　　　告　丙○○
上列被告因竊盜案件，經檢察官提起公訴（95年度偵字第23971
號），被告於準備程序中就被訴事實為有罪之陳述，經本院合議
庭裁定由受命法官獨任進行簡式審判程序，本院判決如下：
    主    文
丙○○竊盜，累犯，處有期徒刑伍月，如易科罰金，以新臺幣壹
仟元折算壹日。
    事    實
一、丙○○曾有多次竊盜前科，於88年間，再因竊盜案件，經本
    院以88年度訴字第2311號判處有期徒刑1年6月，刑前強制工
    作3年，並經臺灣高等法院臺中分院以89年度上訴字第401號
    駁回上訴確定，於93年9月16日縮短刑期假釋出監，同年10
    月1日縮刑期滿，未經撤銷假釋，以已執行論，視為執行完
    畢。詎丙○○猶不知悔改，於95年8月1日中午12時35分許，
    尾隨乙○○至臺中縣豐原市○○路○段283號廣穎機械公司內
    停車場時，見該公司職員乙○○停放機車後離去之際，四下
    無人，即心生歹念，意圖為自己不法之所有，以徒手將該機
    車椅墊用力扳開之方式，竊取乙○○置於機車置物箱內之皮
    包1只（內有新台幣2萬元、機車行照、汽車駕照、健保卡、
    提款卡各1張），得手後，隨即騎乘其所有之HE9─321號重
    型機車逃逸，並將現金留供花用，其餘物品則加以丟棄。嗣
    經乙○○發現物品失竊乃報警處理，並調閱該公司現場監視
    器錄影帶，發現丙○○所騎乘之前開車號重型機車進入上開
    停車場，而循線查獲。
二、案經臺中縣警察局豐原分局報告臺灣臺中地方法院檢察署檢
    察官偵查起訴。
    理  由
壹、程序方面：
    按簡式審判程序之證據調查，不受刑事訴訟法第159條第1項
    規定之限制，刑事訴訟法第273條之2定有明文。此乃因簡式
    審判程序，貴在審判程序之簡省便捷，故調查證據之程序宜
    由審判長便宜行事，以適當之方法行之即可；又因被告對於
    犯罪事實並不爭執，可認定被告亦無行使反對詰問權之意，
    因此有關傳聞證據之證據能力限制規定無庸予以適用。查本
    件被害人乙○○於警詢中所為之陳述，為傳聞證據，然本件
    訴訟係適用簡式審判程序，有審判筆錄在卷可稽（本院卷第
    20頁），揆諸前開說明，被害人乙○○於警詢時所為之陳述
    ，自得作為認定事實之證據。
貳、實體方面：
一、上開犯罪事實業據被告丙○○坦承不諱（偵查卷第8頁、本
    院卷第17頁、第21頁），核與被害人乙○○指述物品失竊之
    情節相符（警卷第2至第4頁），復有竊盜現場翻拍照片6張
    、車籍資料1份在卷可稽（警卷第5至7頁、第11頁），被告
    之自白核與事實相符，本件事證已明，被告竊盜犯行洵堪認
    定。
二、核被告所為，係犯刑法第320條第1項之竊盜罪。又被告曾有
    多次竊盜前科，於88年間，再因竊盜案件，經本院以88年度
    訴字第2311號判處有期徒刑1年6月，刑前強制工作3年，並
    經臺灣高等法院臺中分院以89年度上訴字第401號駁回上訴
    確定，於93年9月16日縮短刑期假釋出監，同年10月1日縮刑
    期滿，未經撤銷假釋，以已執行論，視為執行完畢，有臺灣
    臺中地方法院檢察署刑案資料查註紀錄表、臺灣高等法院被
    告前案紀錄表各1紙附卷可稽，其於5年以內故意再犯本件有
    期徒刑之罪，為累犯，應加重其刑。爰審酌被告有多次竊盜
    前科，素行不佳，並曾因竊盜案件經法院判處刑前強制工作
    ，仍不知悔悟靠己力維生，本次趁被害人停放機車離去之際
    ，再度心生貪念竊取被害人財物，且犯後未賠償被害人損失
    ，惟念本件竊盜犯行係以徒手為之，犯後態度尚佳等一切情
    狀，量處如主文所示之刑，並諭知易科罰金之折算標準。至
    公訴意旨雖認被告前已因竊盜案件經法院判處有期徒刑1年6
    月確定，再犯本件竊盜案件，予以具體求刑2年，然審酌被
    告本次犯罪情節非重、所得非鉅及犯後態度等一切情形，本
    院認前開求刑尚非妥適，併予敘明。
據上論斷，應依刑事訴訟法第299條第1項前段、第273條之1第1
項，刑法第320條第1項、第47條第1項、第41條第1項前段，刑法
施行法第1條之1第1項、第2項前段，判決如主文。
本案經檢察官甲○○到庭執行職務。
中　　華　　民　　國　　96　　年　　2 　　月　　8 　　日
                  刑事第四庭    法  官  柯雅惠
上正本證明與原本無異。
如不服本判決，應於送達後十日內向本院提出上訴狀（須附繕
本），上訴於台灣高等法院台中分院。
                                書記官  鍾小屏
中　　華　　民　　國　　96　　年　　2 　　月　　8 　　日
附錄
刑法第320條第1項：
意圖為自己不法之所有或第三人不法之所有，而竊取他人之動產
者，為竊盜罪，處5年以下有期徒刑、拘役或五百元以下罰金。
